【裁判字號】    97,中簡上,996
【裁判日期】    980504
【裁判案由】    詐欺
【裁判全文】
臺灣臺中地方法院刑事判決           97年度中簡上字第996號
公  訴  人  臺灣臺中地方法院檢察署檢察官
上  訴  人  丁○○
即  被  告
                    樓之1
上列上訴人因詐欺案件，不服本院九十七年度中簡字第二九九八
號中華民國九十七年九月三十日第一審簡易判決（起訴暨併辦案
號：臺灣臺中地方法院檢察署九十七年度偵字第一九七一六、一
九七○九、二一五九二號）提起上訴，本院管轄之第二審合議庭
判決如下：
    主    文
上訴駁回。
丁○○緩刑參年。
    犯罪事實及理由
一、本案經本院審理結果，認第一審簡易判決認事用法及量刑均
    無不當，應予維持，並除證據欄茲補充記載被告丁○○於本
    院審理時對犯罪事實自白外，餘均引用第一審判決書記載之
    犯罪事實、證據及理由。
二、上訴意旨略以：原審量刑過重，且上訴人即被告僅有打工之
    工作，復已賠償或與被害人和解，為此請求緩刑，給與自新
    。
三、經查：
（一）按關於刑之量定，係實體法上賦予法院得為自由裁量之事
      項，苟已斟酌刑法第五十七條各款所列情狀，而未逾越法
      定刑度，或濫用其權限，即不得任意指摘為違法（最高法
      院七十二年度臺上字第六六九六號、七十五年度臺上字第
      七Ｏ三三號判例、九十五年度臺上字第七三一五號、第七
      三六四號判決均可參照）。且在同一犯罪事實與情節，如
      別無其他加重或減輕之原因，下級審法院量定之刑，亦無
      過重或失輕之不當情形，則上級審法院對下級審法院之職
      權行使，原則上應予尊重（最高法院八十五年度臺上字第
      二四四六號判決參照）。
（二）被告所犯之刑法第三十條第一項、第三百四十六條第一項
      之幫助恐嚇取財罪，其法定刑為「六月以上五年以下有期
      徒刑，得併科一千元以下罰金」，並得依同法第三十條第
      二項之規定減輕其刑，而原審已審酌被告之幫助恐嚇取財
      犯行，對被害人所造成之損害等一切情狀，而於法定刑度
      內量處被告有期徒刑三月，並諭知易科罰金之折算標準，
      其認事用法及量刑，均無何違法失當之處，本件上訴請求
      從輕量刑，並無理由，應將其上訴駁回。
四、被告前未曾受有期徒刑以上刑之宣告，此有臺灣臺中地方法
    院檢察署刑案資料查註紀錄表及臺灣高等法院被告前案紀錄
    表各一件在卷可稽，其因一時失慮致罹律法，且犯後已與被
    害人達成民事和解，賠償被害人丙○○、乙○○之損失，被
    害人丙○○、乙○○、甲○○均表明原諒被告之意，此有本
    院電話紀錄表、調解筆錄、匯款執據、收據等在卷可稽，被
    告經此偵、審程序之教訓及刑之諭知，當知所警惕，信無再
    犯之虞，本院以為所宣告之刑以暫不執行為適當，爰併宣告
    緩刑三年。
據上論斷，應依刑事訴訟法第四百五十五條之一第三項、第三百
六十四條、第三百七十三條、第三百六十八條，刑法第七十四條
第一款，判決如主文。
中    華    民    國    98    年    5     月    4     日
                    刑事第14庭  審判長法  官  江奇峰
                                      法  官  林學晴
                                      法  官  郭書豪
以上正本證明與原本無異
不得上訴
                                      書記官  陳美虹
中    華    民    國    98    年    5     月    4     日
附錄本案論罪科刑法條全文：
中華民國刑法第346條
（單純恐嚇罪）
意圖為自己或第三人不法之所有，以恐嚇使人將本人或第三人之
物交付者，處6月以上5年以下有期徒刑，得併科1千元以下罰金
。
以前項方法得財產上不法之利益，或使第三人得之者，亦同。
前二項之未遂犯罰之。


司法院資訊處製作；財團法人民間司法改革基金會備份。
